# 这种锁定期算等待期吗

提问人：法海 时间：2021-03-15 21:33:00
陈版主及各位大神，
公司股权激励方案（通过员工持股平台）约定 3 年服务期，服务期满后可以行权获取股票。不过方案中同时约定行权后需要由 1 年锁定期，如果锁定期中离职或被开除，需由普通合伙人按原价+利息回购该员工股份。
一般来说锁定期不应纳入等待期，因为时间到了就可以自动解锁，不受员工是否离职限制。可是上述激励方案中的锁定期，变相的作为服务期，如果不延长 1 年服务，仍然无法取得股权。
所以，我认为服务期是 4 年，听听各位老师的意见。

回答人：chenyiwei
也可以这样理解。相当于该计划前三年是期权，第四年是限制性股票。但这两部分是一个整体而不是两个互相独立的股权激励方案，所以作为一个整体处理。